## Alex de Jesus Freitas Souza

Endereço: Vila Dom Pedro II, São Paulo - SP.

Contatos: (11) 982029674 | alexjesus864@gmail.com | LinkedIn | GitHub

#### **RESUMO PROFISSIONAL**

Sou um profissional com mais de 2 anos de experiência em desenvolvimento, atuando em integrações e automações com Python, com foco em otimizar processos internos e resolver desafios técnicos. Meu trabalho inclui o gerenciamento de chamados técnicos e o cumprimento de SLAs. Estou familiarizado com metodologias ágeis, como Scrum e Kanban, além de práticas do PMBOK para gerenciar projetos. Já trabalhei em equipe, cumprindo metas por meio do uso de OKRs e feedbacks contínuos, sempre buscando melhorar o desempenho individual e coletivo.

Durante minha trajetória, desenvolvi projetos como automações de estoque e pedidos com **APIs** e a integração de notificações via WhatsApp com **FastAPI**. Criei este site em **React** e **TypeScript**, seguindo **boas práticas de front-end**. Aqui, você pode explorar esses e outros trabalhos em detalhes. Visite meu portfólio em: <a href="https://alexdejesusfs.com.br/">https://alexdejesusfs.com.br/</a>.

# FORMAÇÃO ACADÊMICA

## Graduação Ciência da Computação

Universidade Paulista - UNIP (2024): Concluído.

#### Alura

- Python 2023.
- HTML, CSS e Javascript– 2022.
- o Git e GitHub 2022.
- o Figma 2024.
- Design System 2024.

### DIO

Bootcamp de C# e React: XP Inc. - Full Stack Developer. - 2024

Nesta formação, aprendi não apenas mais sobre tecnologias como **C#**, **React**, **bancos de dados relacional e não relacional**, entre outras, mas também sobre metodologias de desenvolvimento de software, como **TDD** (Test Driven Development), ou, em português, Desenvolvimento Guiado por Testes. Tudo o que aprendi e todos os desafios realizados ao longo do curso foram salvos em um repositório no GitHub.

#### Sara Nossa Terra:

IV (Instituo de Vencedores).

# **EXPERIÊNCIA PROFISSIONAL**

### ELGscreen - Estagiário

Jun 2021 - Mar 2023

Realização de projetos utilizando as melhores práticas do **PMBOK** e **metodologias** ágeis, como **Scrum** e **Kanban**, além do gerenciamento de metas individuais e em grupo com o método OKR. Experiência em suporte técnico, abrangendo infraestrutura, redes, instalações, manutenção de máquinas e impressoras, **Microsoft 365**, **Portal Azure**, **Active Directory**, Anymarket e Magento 2.4. Desenvolvimento de automações utilizando **APIs**, navegadores, planilhas e **banco de dados MySQL** com **Python**, aplicando as melhores práticas e garantindo documentação adequada. Atuação no Service Desk Movidesk, incluindo controle de chamados, gestão de SLA, configuração do sistema e treinamento de usuários.

## G2 Tecnologia - Analista de Suporte SAP Junior

Jul 2023 - Dez 2023

Atuação no suporte ao SAP Business One, incluindo contato com clientes para esclarecimento de dúvidas e solução de erros e falhas. Experiência com o Service Desk Movidesk, realizando controle de chamados, gestão de SLA, configuração do sistema e treinamento de usuários. Cumprimento de metas individuais e em grupo utilizando o método OKR.

### Mastmed - Analista de suporte computacional

Dez 2023 - Mai 2024

Atuei no desenvolvimento de integrações e na configuração de sistemas de service desk, como Movidesk e Nuubes. Também prestei suporte técnico aos colaboradores da empresa, auxiliando na resolução de dúvidas, problemas e configurações de computadores, além de ferramentas como **Microsoft 365** e **Portal Azure**.

### HABILIDADES E COMPETÊNCIA

- Python, Javascript e Typescript.
- React.
- RESTful API.
- Desenvolvimento Web.

- Programação Orientada a Objetos.
- MySQL e SQL Server.
- Automação e Integração.

# IDIOMAS.

- Português: Nativo.
- Inglês: Básico a intermediário boa capacidade para leitura, escrita e conversas básicas